臺灣板橋地方法院交通事件裁定　　　 100年度交聲字第1596號
原處分機關　交通部公路總局臺北區監理所
異　議　人　蘇文良
即受處分人
上列異議人即受處分人因違反道路交通管理處罰條例案件，對於
交通部公路總局臺北區監理所民國100年4月29日所為之北監營裁
字第裁40-CM0000000號裁決處分，聲明異議，本院裁定如下：
    主  文
異議駁回。
    理  由
一、原處分意旨略以：異議人即受處分人蘇文良駕駛車牌號碼GS
    9-299 號重型機車，於民國100 年2 月23日15時37分許，行
    經新北市鶯歌區455 巷與鶯桃路之交岔路口時，因有「駕車
    行經有燈光號誌管制之交岔路口闖紅燈」之違規行為，經新
    北市政府警察局三峽分局鳳鳴派出所執勤員警予以拍照後，
    以新北市政府警察局100 年3 月10日北警交字第CM0000000
    號舉發違反道路交通管理事件通知單逕行舉發，嗣經異議人
    提出申訴，原處分機關函請原舉發單位即新北市政府警察局
    三峽分局查證後仍認異議人前揭違規屬實，原處分機關乃依
    道路交通管理處罰條例第53條第1 項、第63條第1 項第3 款
    （原裁決書漏載第3 款）之規定，裁處受處分人罰鍰新臺幣
    （下同）1,800 元，並記違規點數3 點。
二、異議人異議意旨略以；疑問一：本人於當時經過該路口時，
??綠燈跳黃燈再跳紅燈的過程不到一秒，速度之快造成異議狀
    附之圖一、圖二之情況，平時行經該路段號誌都正常，為何
    舉發員警在此路口採證燈號為何異常？伊收到三峽分局回函
    後並向承辦員去電查問，該承辦員回覆伊無法提供舉發過程
    ，例如綠燈跳黃燈跳紅燈過程錄影難以信服。疑問二：從異
    議狀附照片之圖一、圖二，背景7-11招牌下，為下一路口號
    誌還顯示著黃燈讓我更篤定，並懷疑舉發員之心態，此路口
    跟圖一、7-11招牌下的路口，在下一路口，該路段平時號誌
    為同部跳燈實在無闖紅燈必要，也無需要。疑問三：平時經
    過路口號誌當遇黃燈時會評估車能否在停止線前停止，不能
    就快速通過為何舉發員要在這幾秒爭議的點去採證，伊對此
    告發單相當不服，並對告發照片存疑，請提供告發過程錄影
    ，據此，不服原裁決處分，爰依法聲明異議云云。
三、按汽車駕駛人，行經有燈光號誌管制之交岔路口闖紅燈者，
    處1,800 元以上5,400 元以下罰鍰；又汽車駕駛人有第53條
    情形者，除依原條款處罰鍰外，記違規點數3 點；道路交通
    管理處罰條例第53條第1 項、第63條第1 項第3 款分別定有
    明文規定；次按駕駛人駕駛汽車，應遵守道路交通標誌、標
    線、號誌之指示，道路交通安全規則第90條亦規定甚明；且
    道路交通標誌標線號誌設置規則第206 條第5 款第1 目復規
    定，車輛面對圓形紅燈表示禁止通行，不得超越停止線或進
    入路口；經查：
(一)、異議人即受處分人蘇文良駕駛車牌號碼GS9-299 號重型機車
    ，於100 年2 月23日15時37分許，行經新北市鶯歌區455 巷
    與鶯桃路之交岔路口時，因有「駕車行經有燈光號誌管制之
    交岔路口闖紅燈」之違規行為，經新北市政府警察局三峽分
    局鳳鳴派出所執勤員警予以拍照後，以新北市政府警察局10
    0 年3 月10日北警交大字第CM0000000 號舉發違反道路交通
    管理事件通知單逕行舉發，嗣經異議人提出申訴，原處分機
    關函請原舉發單位即新北市政府警察局三峽分局查證後，由
    新北市政府警察局三峽分局於100 年4 月15日以新北警峽交
    裁字第1000013155號函稱：「... 二、查舉發員警於100 年
    2 月23日15時37分許，於鶯歌區○○路455 巷口，發現台端
    車號：GS9-299 重機車，未依號誌指示停等紅燈逕行通過該
    路口（紅燈直行），員警隨即採證違規事實，爰依『道路交
    通管理處罰條例』第53條規定舉發，尚無違失。三、經檢視
    員警採證照片，台端其重機車（GS9-299 號）違規確屬無誤
    ....」等語各情，有新北市政府警察局100 年3 月10日北警
    交大字第CM0000000 號舉發違反道路交通管理事件通知單通
    知聯、交通部公路總局臺北區監理所100 年4 月29日北監營
    裁字第裁40-CM0000000號裁決書、新北市政府警察局三峽分
    局100 年4 月15日新北警峽交裁字第1000013155號函等附卷
    可稽。
(二)、茲異議人於遭舉發時地，在系爭號誌燈座時相紅燈的情形下
    ，仍騎承前揭機車持續前行並越過停止線前進，有卷附之舉
    發相片可憑，是原處分機關認異議人確有前述時地之「駕車
    行經有燈光號誌管制之交岔路口闖紅燈」之違規行為併予裁
    罰，自屬有據；至異議人雖以前詞置辯，否認交通違規情事
    ，然現場目擊證人即新北市政府警察局三峽分局鳳鳴派出所
    執勤警員江智暉於本院調查中到庭具結後證稱：「（你是否
    是本件舉發員警？）是。」、「（請說明當時舉發情形？）
    系爭路口的號誌燈，是三個燈，最左邊是紅燈的號誌，最右
    邊是綠燈，我有帶舉發的照片，舉發相片第一張，違規車輛
    是紅燈，車號是GS 9-299，越過停止線之前，第二張照片，
    是紅燈越過停止線之後，第三張是紅燈時越過的照片，第四
    張照片是違規車號的放大照片，並檢附當時的勤務表，當時
    我是在上班。（庭呈相片、當時行向圖、勤務表）」、「（
    為何卷附的罰單，填單人是黃煌洲？）如果我們用逕行舉發
    的話，他的填單人會是分局的業務承辦人，所以罰單上才會
    是黃煌洲的名字。」、「（本件是逕行舉發，則罰單到底有
    無攔到違規人，然後進行舉發？）沒有。我當時的位置，如
    果庭呈的行向圖，我當時定點站在圖上所畫的地方，進行逕
    行舉發，我看到違規人紅燈時闖紅燈，我是用手持相機拍照
    的。」、「（對於異議人說當時綠燈跳黃燈再跳紅燈過程不
    到一秒，有何意見？）沒什麼印象，但一般黃燈時，如未越
    過停止線，就應該在停止線前停止，在黃燈時，越過停止線
    就必須加速，通過路口，本件的情形，如照片所附，他在紅
    燈的時候，才越過停止線，所以才舉發。」、「（對異議人
    上開所言，特別是就你執行當時，所目擊的系爭路口號誌燈
    的時相情形，有無所謂號誌不到一秒瞬間轉換，這種已經是
    屬於不正常號誌轉換的情形？）如果有所謂號誌不到一秒瞬
    間轉換，綠黃紅不到一秒瞬間轉換，那已經是號誌損壞，這
    種情形，我們會請號誌檢修單位請他們來檢修，我執行的當
    時，系爭路口沒有這種情形發生，因為在舉發異議人這件後
    面我還有舉發好幾件闖紅燈（大約二點到四點）我都在這邊
    ，因為我要舉發時，都會面對系爭的號誌燈座，所以在當時
    我整個執行勤務的兩個小時時段中，我都會注意到系爭路口
    的號誌燈座的運作情形有無正常，我觀察的結果號誌燈座運
    作的情形是正常的，沒有所謂號誌不到一秒瞬間轉換的情形
    。」（見本院100 年6 月20日訊問筆錄）等語明確，且有證
    人庭呈之現場照片、行向圖、勤務表等在卷可憑，茲證人既
    正執行勤務之際，對週遭行駛車輛動向、號誌運作情形，自
    特別留意而無錯看或誤判之虞；況證人就本件如何逕行舉發
    之經過，於本院審理中到庭結證綦詳如上，其證述舉發過程
    連續而完整，顯見其記憶深刻，益徵其應無誤判之虞，而苟
    有異議人所稱號誌燈之號誌時相不到一秒即變換之情，則斯
    時號誌燈運作應已有故障情事，該處交通秩序容有混亂之虞
    ，然觀諸卷附之舉發相片，舉發時地亦尚無此種情形，俱徵
    證人前揭證述應與事實相符，可以採信，異議人所辯，核屬
    飾卸之詞，難以遽信。
四、綜上，異議人前開所辯，委無足取，本件異議人之交通違規
    事件事證明確，堪以認定；從而，原處分機關依道路交通管
    理處罰條例第53條第1 項、第63條第1 項第3 款裁處異議人
    罰鍰1,800 元，並記違規點數3 點，自屬有據；異議人執前
    詞提起本件聲明異議，為無理由，應予駁回。
據上論斷，應依道路交通事件處理辦法第18條，裁定如主文。
中    華    民    國   100    年    6     月    27    日
                  交通法庭 法  官 陳明偉
以上正本證明與原本無異。
如不服本裁定，應於送達後5 日內，向本院提出抗告狀。
                           書記官 尤怡文
中    華    民    國   100    年    6     月    27    日